# lexicon for tests/pratt.yaml

ἄγω:
    stems:
        1-: ἀγ
        2-: ἀξ

βαίνω:
    stems:
        1-: βαιν
        3-: βη{root}
        3+: ἐβη{root}
    stem_overrides:
        - ["AA[OP]", "βα{root}"]
        - ["AAD.3P", "βα{root}"]

βάλλω:
    stems:
        1-: βαλλ
        2-: βαλ{contract}

γιγνώσκω:
    stems:
        1-: γιγνωσκ
        3-: γνω{root}  # originally had γνο{root} for Pratt and did gradation in stemming
        3+: ἐγνω{root}  # originally had ἐγνο{root} for Pratt and did gradation in stemming
    stem_overrides:
        - ["AA[OP]", "γνο{root}"]
        - ["AAD.3P", "γνο{root}"]

δείκνυμι:
    stems:
        1-: δεικνυ{athematic}
        1+: ἐδεικνυ{athematic}
        2-: δειξ
        3-: δειξ
        3+: ἐδειξ
        4-: δεδειχ
        5-: δεδεικ  # originally had δεδειγ for Pratt
        6+: ἐδειχθ
        7-: δειχθησ
    stem_overrides:
        - ["PAI.[123]S", "δεικνῡ{athematic}"]
        - ["IAI.[123]S", "ἐδεικνῡ{athematic}"]
        - ["PAD.2S", "δεικνυ{#}"]
        - ["PMS", "δεικνυ"]

δηλόω:
    stems:
        1-: δηλο
        1+: ἐδηλο
        2-: δηλωσ

δίδωμι:
    stems:
        1-: διδο{athematic}
        1+: ἐδιδο{athematic}
        2-: δωσ
        3-: δο{root}
        3+: ἐδο{root}
        4-: δεδωκ
        5-: δεδο
        6+: ἐδοθ
        7-: δοθησ
    stem_overrides:
        - ["PAD.2S", "διδο"]
        - ["PMS.2S", "διδω"]  # @@@
        - ["PMS.[13]S", "διδο"]
        - ["PMS..P", "διδο"]
        - ["AAI.[123]S", "ἐδωκ"]
        - ["AAS", "δω{root}"]

εἰμί:
    stems:
        1-: ἐσ{athematic}
        1+: ἠ{athematic}
        2-: ἐσ
    stem_overrides:
        - ["PAI.1S", "εἰ{athematic}{enclitic}"]
        # - ["PAI.3S", "ἐσ{athematic}{enclitic}"]
        - ["PAI.[12]P", "ἐσ{athematic}{enclitic}"]
        - ["PAI.3P", "εἰ{athematic}{enclitic}"]
        - ["PAN", "εἰ{athematic}"]
        - ["PAP", "0"]
        - ["PAD.2S", "ἰσ{athematic}"]
        - ["FMI.3S", "ἐσ{athematic}"]
        - ["IAI.2P", "ἠ{athematic}/ἠσ{athematic}"]  # ;+alt-εἰμί-iai.2p-stem
    accents:
        - ["PAP", "ὤν"]
    forms:
        PAI.2S: εἶ
        PAI.3S: ἐστί(ν)
        IAI.2S: ἦσθα
        IAI.3S: ἦν

εἶμι:
    stems:
        1-: ἰ{athematic}
        1+: ᾐ{athematic}
    stem_overrides:
        - ["PAI.[123]S", "εἰ{athematic}"]
        - ["PAP", "ἰ"]  # @@@ should stemming just support ἰ{athematic} ?
        - ["PAO", "ἰ"]  # existence of ο suggests not athematic
        - ["PAN", "ἰε{athematic}"]  # @@@
    accents:
        - ["PAP", "ἰών"]

ἐράω:
    stems:
        1-: ἐρα
        1+: ἠρα

ἵημι:
    stems:
        1-: ἱε{athematic}
        1+: ἱε{athematic}
        2-: ἡσ
        3-: ἑ{root}
        3+: εἱ{root}
        4-: εἱκ
        5-: εἱ
        6+: εἱθ
        7-: ἑθησ
    stem_overrides:
        - ["PAI.3P", "ἱα{athematic}"]
        - ["PAD.2S", "ἱε"]
        - ["PMS", "ἱε"]
        - ["IAI.1S", "ἱε{root}"]
        - ["AAI..S", "ἡκ"]
    forms:
        AMI.2S: εἷσο  # no contraction @@@

ἵστημι:
    stems:
        1-: ἱστα{athematic}  # @@@ do long grade in stemming or here?
        1+: ἱστα{athematic}  # long iota @@@ do long grade in stemming or here?
        2-: στησ
        3-: στησ;-intrans/στη{root};-trans
        3+: ἐστησ;-intrans/ἐστη{root};-trans
        4-: ἑστα{athematic}
        4+: εἱστηκ
        5-: ἑστα
        6+: ἐσταθ
        7-: σταθησ
    stem_overrides:
        - ["XAI..S", "ἑστηκ"]
        - ["PAD.2S", "ἱστη"]
        - ["PMS", "ἱστη"]
        # - ["PMS.3P", "ἱστα"]
        - ["A[AM][OP]", "στησ;-intrans/στα{root};-trans"]
        - ["AAD.3P", "στησ;-intrans/στα{root};-trans"]
    forms:
        XAP.NSN: ἑστός
        XAP.NSF: ἑστῶσα

λαμβάνω:
    stems:
        1-: λαμβαν
        2-: ληψ
        3-: λαβ{2nd}
        3+: ἐλαβ{2nd}
        4-: εἰληφ
        5-: εἰληβ  # @@@ Pratt has εἰλλη in §40 but principal parts in back have single λ
        6-: ληφθ
        6+: ἐληφθ
        7-: ληφθησ
    stem_overrides:
      - ["AAD.2S", "λαβ{2nd}{enclitic}"]

λύω:
    stems:
        1-: λῡ
        1+: ἐλυ
        2-: λῡσ
        3-: λῡσ
        3+: ἐλυσ
        4-: λελυκ
        4+: ἐλελυκ
        5-: λελυ  # Pratt has λελῡ @@@
        5+: ἐλελυ
        6-: λυθ
        6+: ἐλυθ
        7-: λυθησ

οἶδα:
    stems:
        2-: εἰσ  # < εἰδσ
        4-: οἰδ{athematic}
        4+: ᾐδ{athematic}
    stem_overrides:
        - ["XAI.[123]P", "ἰδ{athematic}"]
        - ["XA[NP]", "εἰδ"]
        - ["XAS", "εἰδε"]
        - ["XAO", "εἰδ|ε{athematic}"]
        - ["XAD", "ἰδ"]

πέμπω:
    stems:
        2-: πεμψ

τίθημι:
    stems:
        1-: τιθε{athematic}
        1+: ἐτιθε{athematic}
        2-: θησ
        3-: θε{root}
        3+: ἐθε{root}
        4-: τεθηκ
        5-: τεθει  # had τεθη for Pratt although principal parts suggest τεθει
        6+: ἐτεθ
        7-: τεθησ
    stem_overrides:
        # - ["IAI.1S", "ἐτιθε{root}"]  # Pratt had this
        - ["PAD.2S", "τιθε"]
        - ["PMS", "τιθε"]
        - ["AAI.[123]S", "ἐθηκ"]
        - ["A[AM]D.2P", "θε{root}"]

φημί:
    stems:
        1-: φα{athematic}
        1+: ἐφα{athematic}
        2-: φησ
        3-: φησ
        3+: ἐφησ
    stem_overrides:
        - ["PAI..S", "φη{athematic}{enclitic}"]
        - ["PAI..P", "φα{athematic}{enclitic}"]
        - ["PAS", "φε"]  # @@@ model this way or in stemming?
        - ["IAI..S", "ἐφη{athematic}"]
        - ["PAP", "φασκ"]  # suppletive but handled this way in Pratt
    forms:
        PAI.2S: φῄς
        IAI.1S: ἔφην
        # IAI.2S: ἔφησθα/ἔφης  # @@@
        IAI.3S: ἔφη

φιλέω:
    stems:
        1-: φιλε
        1+: ἐφιλε
        2-: φιλησ
